【裁判字號】    97,訴,448
【裁判日期】    970522
【裁判案由】    違反毒品危害防制條例
【裁判全文】
臺灣屏東地方法院刑事判決               97年度訴字第448號
公  訴  人  臺灣屏東地方法院檢察署檢察官
被      告  甲○○
上列被告因違反毒品危害防制條例案件，經檢察官提起公訴（97
年度毒偵字第463 號），被告於準備程序中就被訴事實為有罪之
陳述，經本院合議庭裁定改以簡式審判程序審理，判決如下：
    主  文
甲○○施用第一級毒品，累犯，處有期徒刑壹年。扣案殘留第一
級毒品海洛因之注射針筒壹支沒收銷燬。
    犯  罪  事  實
一、甲○○前於民國86年間因違反肅清煙毒條例等案件，經本院
    以86度訴字第343 號判決判處應執行有期徒刑7 年10月確定
    ，嗣於89年12月22日因縮短刑期假釋出獄，惟其假釋又遭撤
    銷，繼續執行所餘刑期3 年11月2 日，而於96年4 月30日縮
    刑期滿執行完畢。
二、甲○○於92年間因施用毒品案件，經本院裁定送觀察、勒戒
    後，因認有繼續施用毒品之傾向，再經本院以92年毒聲字第
    426 號裁定令入戒治處所施以強制戒治1 年，嗣經本院裁定
    停止戒治付保護管束，而於93年4 月8 日保護管束期執行完
    畢，並經臺灣屏東地方法院檢察署檢察官以93年度戒毒偵字
    第27號為不起訴處分確定。詎甲○○不知戒絕，竟於上開強
    制戒治執行完畢後5 年內，於97年3 月5 日11時許，在其位
    於屏東縣萬丹鄉○○村○○○路282 號之住處房間內，以將
    海洛因摻水置於注射針筒中注入手臂之方式，施用第一級毒
    品海洛因1 次。嗣於97年3 月5 日13時10分許，在屏東縣萬
    丹鄉○○村○○路上，因騎乘機車附載之乘客未戴安全帽為
    警攔查，甲○○為逃避警方查緝而將其施用海洛因所用、殘
    留第一級毒品海洛因之注射針筒1 支棄置路旁，為警當場發
    現而查獲，並扣得上開注射針筒1 支。
三、案經屏東縣警察局屏東分局報告臺灣屏東地方法院檢察署檢
    察官偵查起訴。
    理  由
一、本件被告所犯係死刑、無期徒刑或最輕本刑為3 年以上有期
    徒刑或高等法院管轄第一審案件以外之罪，其於準備程序期
    日就被訴事實為有罪之陳述，經本院告知簡式審判程式之旨
    ，並聽取公訴人及被告之意見後，經合議庭依刑事訴訟法第
    273 條之1 第1 項規定，裁定由受命法官獨任進行簡式審判
    程序，是依刑事訴訟法第273 條之2 規定，本件之證據調查
    ，不受同法第159 條第1 項、第161 條之2 、第161 條之3
    、第163 條之1 及第164 條至第170 條規定之限制，合先敘
    明。
二、前揭犯罪事實，業據被告甲○○迭於警詢、偵訊及本院審理
    中坦承不諱，且其於97年3 月5 日13時30分許經警採集尿液
    後，送請正修科技大學超微量研究科技中心以酵素免疫分析
    法（EIA） 初步檢驗，及以氣相層析質譜儀法（GC-MS） 確
    認檢驗，檢驗結果確呈嗎啡（即海洛因代謝物）陽性反應，
    此有正修科技大學超微量研究科技中心R00-0000-000號檢驗
    報告、屏東縣警察局屏東分局毒品案件涉嫌人尿液採證編號
    姓名對照表各1 紙在卷可稽，並有屏東分局搜索、扣押筆錄
    暨扣押物品目錄表、屏東分局萬丹分駐所偵查報告各1 份、
    被告手臂針孔痕跡照片1 幀、查獲照片2 幀附卷為憑，及扣
    案注射針筒1 支可佐；且被告自承其施用毒品所用之扣案注
    射針筒1 支，經檢驗結果其上確呈海洛因陽性反應，有屏東
    分局查獲涉嫌毒品防制條例案初步檢驗報告表1 紙在卷可參
    ，足證被告上開自白與事實相符，堪以認定。又被告前於92
    年間因施用毒品案件，經本院裁定送觀察、勒戒後，因認有
    繼續施用毒品之傾向，再經本院以92年毒聲字第426 號裁定
    令入戒治處所施以強制戒治1 年，嗣經本院裁定停止戒治付
    保護管束，而於93年4 月8 日保護管束期執行完畢，並經臺
    灣屏東地方法院檢察署檢察官以93年度戒毒偵字第27號為不
    起訴處分確定，有臺灣高等法院被告前案紀錄表、臺灣屏東
    地方法院檢察署刑案資料查註紀錄表暨全國施用毒品案件紀
    錄表各1 份在卷可稽。是被告於強制戒治執行完畢後，5 年
    以內再犯本件施用第一級毒品犯行之事證明確，其犯行堪以
    認定。
三、查海洛因係毒品危害防制條例第2 條第2 項第1 款所稱之第
    一級毒品，不得持有及施用，是核被告所為，係犯毒品危害
    防制條例第10條第1 項之施用第一級毒品罪。其施用前後持
    有第一級毒品之低度行為，應為其施用之高度行為所吸收，
    不另論罪。又被告前於86年間因違反肅清煙毒條例等案件，
    經本院以86度訴字第343 號判決判處應執行有期徒刑7 年10
    月確定，嗣於89年12月22日因縮短刑期假釋出獄，惟其假釋
    又遭撤銷，繼續執行所餘刑期3 年11月2 日，而於96年4 月
    30日縮刑期滿執行完畢，有臺灣高等法院被告前案紀錄表1
    份為憑，其於有期徒刑執行完畢後，5 年以內故意再犯本件
    有期徒刑以上之罪，為累犯，應依刑法第47條第1 項規定加
    重其刑。爰審酌被告素行非佳，前經強制戒治執行完畢，竟
    仍未戒除施用毒品之惡習，復施用第一級毒品，戕害身心甚
    鉅，惟念其施用毒品乃戕害自己之健康，尚未危及他人，及
    犯後尚能坦承犯行之態度等一切情狀，量處如主文所示之刑
    ，以資儆懲。至扣案注射針筒1 支，為被告施用第一級毒品
    所用之物，且其上經驗得第一級毒品海洛因反應，業如前述
    ，因其海洛因含量量微無從析離，應一併依毒品危害防制條
    例第18條第1 項前段規定諭知沒收銷燬之。
據上論斷，應依刑事訴訟法第273 條之1 第1 項、第299 條第1
項前段，毒品危害防制條例第10條第1 項、第18條第1 項前段，
刑法第11條、第47條第1 項，判決如主文。
本案經檢察官陳新君到庭執行職務。
中    華    民    國    97    年    5     月    22    日
                      刑事第五庭   法  官  李宜娟
以上正本證明與原本無異。
如不服本判決應於收受本判決送達後10日內向本院提出上訴書狀
，其未敘述上訴理由者，應於上訴期間屆滿後20日內向本院補提
理由書狀（均須按他造當事人之人數附繕本）「切勿逕送上級法
院」
中    華    民    國    97    年    5     月    22    日
                                   書記官  孫秀桃
附錄本案論罪科刑法條
毒品危害防制條例第10條第1條：
施用第一級毒品者，處6月以上5年以下有期徒刑。


司法院資訊處製作；財團法人民間司法改革基金會備份。
